【裁判字號】    96,簡上,177
【裁判日期】    970122
【裁判案由】    毀損
【裁判全文】
臺灣基隆地方法院刑事判決             96年度簡上字第177號
上  訴  人  臺灣基隆地方法院檢察署檢察官
被      告  乙○○
上列被告因毀損案件，不服本院基隆簡易庭96年度基簡字第927
號，中華民國96年11月13日第一審簡易判決（聲請案號：96年度
偵字第2646號）提起上訴，本院管轄之第二審合議庭判決如下：
    主  文
上訴駁回。
    事實及理由
一、本案經本院審理結果，認第1 審判決以被告乙○○所犯係觸
    犯刑法第354條之毀損罪，而判處被告拘役30 日，如易科罰
    金以銀元300 元即新台幣900元折算1日，並依中華民國96年
    罪犯減刑條例之規定減為拘役15日，如易科罰金以銀元30 0
    元即新台幣900元折算1日，其認事用法均無違誤，量刑亦屬
    適當，應予維持，並引用第1 審判決書記載之事實、證據及
    理由。
二、上訴人即臺灣基隆地方法院檢察署檢察官上訴意旨略以：據
    被害人甲○○具狀請求上訴，略以原審僅判處有期徒刑拘役
    30 日減為15日，量刑過輕，因之請求上訴云云。
三、經查，訊據被告乙○○對於其犯行坦承不諱，且有監視器翻
    拍照片在卷可參，其犯行堪以認定，原審審酌被告不思以平
    和之手段解決其與被害人間之糾紛，竟毀棄被害人之財物，
    慮及其對被害人所生危害程度，暨犯後未與被害人達成和解
    並賠償被害人損失之態度等一切情狀，量處判處被告拘役30
    日，如易科罰金役以銀元300 元即新台幣900元折算1日，並
    依中華民國96年罪犯減刑條例之規定減為拘役15日，如易科
    罰金役以銀元300元即新台幣900 元折算1日，量刑應屬妥適
    ，上訴人上訴意旨徒以被告量刑過輕云云，指摘原判決不當
    ，難認有理由，應予駁回。
據上論斷，應依刑事訴訟法第455條之1第1項、第3項、第368 條
、第373條，判決如主文。
本案經檢察官丙○○到庭執行職務。
中    華    民    國    97    年    1    月    22    日
                  刑事第四庭審判長法  官    齊  潔
                                  法  官    王慧惠
                                  法  官    何怡穎
以上正本證明與原本無異。
本件判決不得上訴。
中    華    民    國    97    年    1    月    22    日
                                  書記官    鄭梅君
附件：
臺灣基隆地方法院刑事簡易判決         96年度基簡字第927號
聲  請  人  臺灣基隆地方法院檢察署檢察官
被      告  乙○○  男  65歲（民國○○年○○月○○日生）
                    身分證統一編號：Ｚ000000000號
                    住台北縣平溪鄉南山村南山坪111之1號
                    居基隆市○○區○○街37之1號
上列被告因毀損案件，經檢察官聲請以簡易判決處刑（96年度偵
字第2646號），本院判決如下：
    主  文
乙○○毀棄他人之腳踏車，足以生損害於他人，處拘役拾日，
如易科罰金，以銀元佰元折算壹日，減為拘役拾伍日，如易科
罰金，以銀元佰元折算壹日。
    事實及理由
一、本件犯罪事實、證據及理由，除如附件檢察官聲請簡易判決
    處刑書犯罪事實欄「基於報復」更正為「竟基於毀損之犯意
    」外，其餘均引用如簡易判決處刑書之記載。
二、論罪科刑
(一)、按被告行為後，刑法部分條文業於民國95年7月1日施行（已
    於94年2月2日修正公布，下稱新刑法；修正前刑法下稱舊刑
    法），而新刑法第2 條乃係規範行為後法律變更所生新舊法
    比較適用之準據法，故於95年7月1日新刑法修正施行後，如
    有涉及比較新舊法之問題，即應逕依新刑法即現行刑法第2
    條第1項規定，為「從舊從輕」之比較（最高法院95年度第8
    次刑事庭會議決議參照）。被告行為後，本案所涉之刑法第
    33條第5 款之修正，乃係刑法分則編各罪所定罰金刑之刑罰
    法律效果之變更；刑法第41條第1 項易科罰金折算標準規定
    之變更，則相當於科刑規範事項之變更，均應依刑法第2 條
    第1項規定，為「從舊從輕」之比較，茲比較如下：
  1.罰金刑貨幣單位及數額之變更：
    刑法分則編各罪所定罰金之貨幣單位原為銀元，且依舊刑法
    第33條第5款規定，罰金刑為1銀元以上，而有關罰金倍數之
    調整及銀元與新臺幣之折算標準，則另定有現行法規所定貨
    幣單位折算新臺幣條例第2條、罰金罰鍰標準條例第1條及第
    5條，除規定罰金以1銀元折算3元新臺幣外，並將72年6月26
    日以前修正之刑法部分條文罰金數額提高2 至10倍（依行政
    院會銜司法院於72年7 月27日發佈，同年8月1日施行，有關
    刑法定有罰金各條均提高為10倍），其後修正者則不再提高
    倍數。嗣新刑法第33條第5款則將罰金刑提高為新臺幣1,000
    元以上，並以百元計算之，且因新刑法第33條第5 款所定罰
    金貨幣單位既已改為新臺幣，刑法分則編各罪所定罰金之貨
    幣單位亦應配合修正為新臺幣，又考量刑法修正施行後，不
    再施用「現行法規所定貨幣單位折算新臺幣條例」，為使刑
    法分則編各罪所定罰金之最高數額與刑法修正前趨於一致，
    避免衍生新舊法比較適用問題，於不變動罰金數額之前提下
    ，爰增訂刑法施行法第1條之1規定（詳見其立法理由，足認
    刑法施行法第1之1條係為配合新刑法第33條第5 款之修正施
    行而增訂，故如適用新刑法第33條第5 款以新臺幣為貨幣單
    位，方有刑法施行法第1之1條規定之適用）。據此，此次刑
    法修正，被告所犯刑法第354 條之規定，其條文本身文字並
    未修正，然上開條文既定有罰金刑之規定，如依舊刑法第33
    條第5款規定，罰金最低數額為1元（銀元），依罰金罰鍰提
    高標準條例第1 條規定提高為10倍，即為銀元10元，以現行
    法規所定貨幣單位折算新臺幣條例第2 條折算僅為新臺幣30
    元，又刑法第354條非屬於76年6月26日至94年1月7日新增之
    條文，故最高罰金數額銀元500元依罰金罰鍰提高標準條例
    第1條規定提高為10倍後，為銀元5,000元，若以現行法規所
    定貨幣單位折算新臺幣條例第2條折算係新臺幣15,000元；
    惟如依新刑法第33條第5款規定，罰金最低額為新臺幣1,000
    元，而最高罰金數額，依配合增訂之刑法施行法第1之1條第
    1項之規定，改以新臺幣計算罰金數額，且依同條第2項提高
    罰金數額至30倍，則最高罰金數額為新臺幣15,000元，經核
    修正前、後上開刑法分則之最高罰金數額固因刑法施行法第
    1之1條之增訂而趨於一致，並無不同，惟罰金最低數額，則
    以舊刑法第33條第5 款較有利於被告，比較結果，此部分以
    被告行為時之法律較有利於被告（參見最高法院95年度第8
    次刑事庭會議決議三、(一)）。
  2.易科罰金折算標準之變更：
    依被告行為時即舊刑法第41條第1項前段規定：「……得以1
    元以上3元（指銀元）以下折算1日」，並適用修正前罰金罰
    鍰提高標準條例第2條前段（現因配合刑法修正已刪除）：
    「依刑法第41條易科罰金或第42條第2 項易服勞役者，均就
    其原定數額提高為100倍折算1日」之規定，易科罰金折算標
    準，應以銀元100元以上300 元以下折算1日，經以現行法規
    所定貨幣單位折算新臺幣條例第2 條之規定折算為新臺幣後
    ，應以新臺幣300元以上900 元以下折算為1日；而依新刑法
    第41條第1項前段規定：「犯最重本刑為5年以下有期徒刑以
    下之刑之罪，而受6 個月以下有期徒刑或拘役之宣告者，得
    以新臺幣1,000元、2,000元或3,000元折算1日，易科罰金。
    」，比較結果，此部分以被告行為時之法律，較有利於被告
    。
(二)、核被告所為，係犯刑法第354 條之毀損罪。爰審酌被告不思
    以平和之手段解決其與被害人間之糾紛，竟毀棄被害人之財
    物，慮及其對被害人所生危害程度，暨犯後未與被害人達成
    和解並賠償被害人損失之態度等一切情狀，量處如主文所示
    之刑，並依舊刑法第41條第1 項前段、修正前罰金罰鍰提高
    標準條例第2 條，逕以簡易判決處刑如主文，並諭知易科罰
    金之折算標準，以資懲儆。又被告所犯上開犯行，時間係在
    96年4 月24日之前，合於中華民國96年罪犯減刑條例之規定
    ，應減其宣告刑2分之1，並定其易科罰金之折算標準，且於
    判決主文內同時諭知其減得之刑。
三、依刑事訴訟法第449條第1項前段、第454條第2項，刑法第35
    4條、第41條第1項前段（舊刑法），罰金罰鍰提高標準條例
    第1條前段、修正前罰金罰鍰提高標準條例第2條，中華民國
    九十六年罪犯減刑條例第2條第1項第3款、第7條、第9 條，
    逕以簡易判決處刑如主文。
如不服本判決，得於判決書送達之日起10日內，以書狀敘述理由
，向本院提出上訴。
中    華    民    國    96    年    11    月    13    日
                  基隆簡易庭  法  官  許心
以上正本證明與原本無異。
如不服本判決，應於判決送達後10日內，向本院提出上訴書狀，
上訴於本院合議庭，並按他造當事人之人數附具繕本。
中    華    民    國    96    年    11    月    14    日
                              書記官  邱李和
附錄論罪科刑法條：
刑法第354條
     毀棄、損壞前二條以外之他人之物或致令不堪用，足以生損
     害於公眾或他人者，處2年以下有期徒刑、拘役或500元以下
     罰金。
附件：
臺灣基隆地方法院檢察署檢察官聲請簡易判決處刑書
                                      96年度偵字第2646號
    被      告  乙○○  男  64歲（民國○○年○○月○○日生）
                        住基隆市○○區○○街37之1號
                        國民身分證統一編號：Ｚ000000000號
上列被告因毀損案件，業經查終結，認為宜以簡易判決處刑，茲
將犯罪事實及證據並所犯法條，分敘如下：
        犯罪事實
一、乙○○與甲○○間有糾紛怨恨。乙○○基於報復於民國95年
    5 月16日22時22分許，在基隆市○○區○○街基隆市第二信
    用合作社百福分社無人銀行前，徒手搬運甲○○所有腳踏車
    1 部，將之棄置在後面巷子內，日後滅失無蹤。經甲○○報
    警循線查獲，乙○○於法院審理時始坦承上情。
二、案經甲○○訴請偵辦。
        證據並所犯法條
一、訊據被告乙○○對上街犯行坦承不諱，並有監視器翻拍之照
    片在卷可資佐證，被告犯嫌應堪認定。
二、核被告所為，係犯刑法第354 條之毀損罪嫌。
三、依刑事訴訟法第451 條第1 項聲請逕以簡易判決處刑。
    此  致
臺灣基隆地方法院基隆簡易庭
中    華    民    國    96    年    7     月    31    日
                              檢察官  丙  ○  ○
本件正本證明與原本無異
中    華    民    國    96    年    8     月    8     日
                              書記官  林  亮  珠
附錄所犯法條：
犯刑法第354條
    毀棄、損壞前二條以外之他人之物或致令不堪用，足以生損
    害於公眾或他人者，處2年以下有期徒刑、拘役或5百元以下
    罰金。


司法院資訊處製作；財團法人民間司法改革基金會備份。
